glossing/lexicons/preverbs.lexc
рыгучвыничувык:рывучвыничув INTER-V ;    ! шатать
рыӄэвйиԓювык:рыӄ%{Æ%}вйиԓюв INTER-V ;    ! качать
рыӄэвйиԓювык:рыӄ%{Æ%}вйичув INTER-V ;    ! качать
рыӄэргавык:рыӄэргыԓьав INTER-V ;    ! освещать
рыӄэргавык:рыӄэргав INTER-V ;    ! освещать
рыргыԓевык:рыргэԓет INTER-V ;    ! вовлекать
рыргыԓевык:рыргыԓев INTER-V ;    ! вовлекать
рыритԓевыткук:рыритԓ%{Æ%}вытку INTER-V ;    ! 1) разбрасывать; 2) сеять; 3) сорить
рыритԓевыткук:рыритԓ%{Æ%}в INTER-V ;    ! 1) разбрасывать; 2) сеять; 3) сорить
рырынгэвык:рырынгэв INTER-V ;    ! * (2) 1) пугать (животное); 2) беспокоить (животное)
рырынгэвык:рырынйирэв INTER-V ;    ! * (2) 1) пугать (животное); 2) беспокоить (животное)
рытэвиминӈэвык:рыт%{Æ%}виминӈ%{Æ%}т INTER-V ;    ! 1) мучить; 2) угнетать
рытэвиминӈэвык:рыт%{Æ%}виминӈ%{Æ%}в INTER-V ;    ! 1) мучить; 2) угнетать
рычаатвавык:рычаатвав INTER-V ;    ! бросать за ненадобностью
рычаатвавык:рычаатват INTER-V ;    ! бросать за ненадобностью
рычивмытвэтык:рычивм%{Æ%}в INTER-V ;    ! укоротить
рычивмытвэтык:рычивмытв%{Æ%}т INTER-V ;    ! укоротить
рычымӄытурэвык:рычымӄытур%{Æ%}в INTER-V ;    ! 1) развёртывать; 2) распутать
рычымӄытурэвык:рычымӄ%{Æ%}ттур%{Æ%}в INTER-V ;    ! 1) развёртывать; 2) распутать
таӄъак:таӄъат INTER-V ;    ! брать запас
таӄъак:таӄъа INTER-V ;    ! брать запас
тинэӈӈык:тин%{Æ%}ӈ%{N%} INTER-V ;    ! грузить нарту
тинэӈӈык:тин%{Æ%}ӈ%{Æ%}%{N%} INTER-V ;    ! грузить нарту
тыӄичгытрэтык:тыӄичгытр%{Æ%}т INTER-V ;    ! * блестеть
тыӄичгытрэтык:тыӄиԓвытр%{Æ%}т INTER-V ;    ! * блестеть
тымӈэвэтгавчетык:тымӈэвэтгавчер INTER-V ;    ! говорить вздор, болтать
тэԓгэтык:тэԓӈэт INTER-V ;    ! 1) сопеть; 2) задыхаться
тэԓгэтык:тэԓгэт INTER-V ;    ! 1) сопеть; 2) задыхаться
тэрык:тэр INTER-V ;    ! царапать
тэрык:тэрэт INTER-V ;    ! царапать
упынъычиткук:упынъыԓитку INTER-V ;    ! толкать руками
упынъычиткук:упынъычитку INTER-V ;    ! толкать руками
утгычьэтык:утгычь%{Æ%}т INTER-V ;    ! размягчаться
утгычьэтык:утг%{Æ%}т INTER-V ;    ! размягчаться
чиитэвык:чиит%{Æ%}т INTER-V ;    ! 1) теплеть; 2) согревать на огне
чиитэвык:чиит%{Æ%}в INTER-V ;    ! 1) теплеть; 2) согревать на огне
ыʼттъыкгутэтык:ыʼттъыквут INTER-V ;    ! привязывать собак
ыʼттъыкгутэтык:ыʼттъыкгут%{Æ%}т INTER-V ;    ! привязывать собак
эԓымаԓек:эԓымаԓе INTER-V ;    ! вытираться
эԓымаԓек:эԓымаче INTER-V ;    ! вытираться
энанвэтгакык:энанвэтгырав INTER-V ;    ! 1. решить; 2. выпрямлять
энанвэтгакык:энанвэтгак INTER-V ;    ! 1. решить; 2. выпрямлять
эʼрамъяттак:эʼрата INTER-V ;    ! забегать, пробежать
эʼрамъяттак:эʼрамъятта INTER-V ;    ! забегать, пробежать
@U.V.iv@вутык:@U.V.iv@квут INTER-V ;    ! привязывать
@U.V.iv@вутык:@U.V.iv@вут INTER-V ;    ! привязывать
выентык:в%{ы%}ян%{ы%}т INTER-V ;    ! 1) пробить; 2) пропустить оленя сквозь петлю аркана
выентык:в%{ы%}ен%{ы%}т INTER-V ;    ! 1) пробить; 2) пропустить оленя сквозь петлю аркана
@U.V.iv@выйитык:@U.V.iv@вйи INTER-V ;    ! выдыхать пар вовремя мороза
@U.V.iv@выйитык:@U.V.iv@выйит INTER-V ;    ! выдыхать пар вовремя мороза
@U.V.iv@выйитык:@U.V.iv@въе INTER-V ;    ! выдыхать пар вовремя мороза
выюнтык:в%{ы%}ён%{ы%}т INTER-V ;    ! промокнуть
выюнтык:в%{ы%}юн%{ы%}т INTER-V ;    ! промокнуть
гиԓивык:гиԓив INTER-V ;    ! 1) заниматься (чем-л.); 2) действовать
гиԓивык:тгиԓив INTER-V ;    ! 1) заниматься (чем-л.); 2) действовать
гыйивэвык:г%{ы%}ъев%{Æ%}в INTER-V ;    ! делаться известным
гыйивэвык:г%{ы%}йив%{Æ%}в INTER-V ;    ! делаться известным
гыйипык:г%{ы%}йип INTER-V ;    ! 1) заботиться; 2) охранять
гыйипык:г%{ы%}ъеп INTER-V ;    ! 1) заботиться; 2) охранять
гыԓетык:гыԓет INTER-V ;    ! нагреваться
гыԓетык:тгыԓет INTER-V ;    ! нагреваться
гынук:г%{ы%}ну INTER-V ;    ! оставаться в излишке
гыюԓетык:г%{ы%}юԓ%{Æ%}т INTER-V ;    ! учиться
гыюԓетык:г%{ы%}ёԓ%{Æ%}т INTER-V ;    ! учиться
@U.V.tv@йыӈэк:@U.V.tv@й%{ы%}ӈ%{Æ%} INTER-V ;    ! 1) возить; 2) нагружать
йыӈэттэтык:й%{ы%}ӈ%{Æ%}ттэт INTER-V ;    ! вспыхивать (о северном сиянии)
йыӈэтык:й%{ы%}ӈ%{Æ%}т INTER-V ;    ! стлаться (о тумане)
@U.V.iv@кивык:@U.V.iv@ткив INTER-V ;    ! ночевать
@U.V.iv@кивык:@U.V.iv@кив INTER-V ;    ! ночевать
@U.V.tv@кук:@U.V.tv@ку INTER-V ;    ! 1) съесть; 2) прикончить; 3) истребить; 4) опустошить
@U.V.tv@кук:@U.V.tv@тку INTER-V ;    ! 1) съесть; 2) прикончить; 3) истребить; 4) опустошить
@U.V.iv@курык:@U.V.iv@ткур INTER-V ;    ! 1) купить; 2) получить возмездие
@U.V.iv@курык:@U.V.iv@кур INTER-V ;    ! 1) купить; 2) получить возмездие
@U.V.iv@курык:@U.V.iv@ткур INTER-V ;    ! отправляться
@U.V.iv@курык:@U.V.iv@кур INTER-V ;    ! отправляться
кыӈэтык:ткыӈ%{Æ%}т INTER-V ;    ! ревновать
кыӈэтык:к%{ы%}ӈ%{Æ%}т INTER-V ;    ! ревновать
@U.V.iv@мычек:@U.V.iv@м%{ы%}че INTER-V ;    ! опасаться (на основании опыта)
@U.V.iv@мычек:@U.V.iv@м%{ы%}ча INTER-V ;    ! опасаться (на основании опыта)
@U.V.tv@нывиԓык:@U.V.tv@н%{ы%}виԓ INTER-V ;    ! делать привал
@U.V.iv@ӈыпэк:@U.V.iv@%{N%}%{ы%}п%{Æ%} INTER-V ;    ! высаживаться
пивык:пив INTER-V ;    ! порезать (до крови)
пивык:ԓпив INTER-V ;    ! порезать (до крови)
питтык:ԓпит%{ы%}т INTER-V ;    ! выжимать, выдавливать
питтык:пит%{ы%}т INTER-V ;    ! выжимать, выдавливать
пууръык:пууръ INTER-V ;    ! 1) менять; 2) отдавать старый долг
пууръык:ԓпууръ INTER-V ;    ! 1) менять; 2) отдавать старый долг
пууръэтык:ԓпууръ%{Æ%}т INTER-V ;    ! заменять, сменять
пууръэтык:пууръ%{Æ%}т INTER-V ;    ! заменять, сменять
@U.V.tv@пыкирык:@U.V.tv@п%{ы%}кир INTER-V ;    ! прибывать
пыӄэтык:п%{ы%}ӄ%{Æ%}т INTER-V ;    ! попадать стрелой, пулей без видимого результата
пынитык:пынит INTER-V ;    ! завязывать ремешки обуви
пынитык:ԓпынит INTER-V ;    ! завязывать ремешки обуви
@U.V.tv@пынэк:@U.V.tv@п%{ы%}н%{Æ%} INTER-V ;    ! точить
@U.V.tv@пынэк:@U.V.tv@м%{ы%}ия INTER-V ;    ! точить
пыюк:п%{ы%}ю INTER-V ;    ! залезть ногой в воду
пыюк:п%{ы%}ё INTER-V ;    ! залезть ногой в воду
ривԓиԓгэвык:%{R%}ивԓиԓг%{Æ%}в INTER-V ;    ! растягивать в длину
ривтыԓевык:%{R%}ивтыԓ%{Æ%}в INTER-V ;    ! опустить
ривык:%{R%}ив INTER-V ;    ! 1) топить жир; 2) оттаивать снег (для воды)
риичгэвык:%{R%}иичг%{Æ%}в INTER-V ;    ! оттащить
риквичетык:%{R%}иквич%{Æ%}т INTER-V ;    ! поить водой
@U.V.tv@риԓгитык:@U.V.tv@%{R%}иԓгит INTER-V ;    ! линять (о птице)
@U.V.tv@риԓгитык:@U.V.tv@%{R%}иԓгит INTER-V ;    ! поднимать, вешать, брать на буксир
риԓгыпэтык:%{R%}иԓгып%{Æ%}т INTER-V ;    ! душить
риԓгэвык:%{R%}иԓг%{Æ%}в INTER-V ;    ! делать белым, чистым
@U.V.tv@риԓюк:@U.V.tv@%{R%}иԓю INTER-V ;    ! 1) размешивать; 2) качать; 3) махать
римэвык:%{R%}им%{Æ%}в INTER-V ;    ! сгущать
@U.V.tv@ринтык:@U.V.tv@%{R%}ин%{ы%}т INTER-V ;    ! бросать
рирвэвык:%{R%}ирв%{Æ%}в INTER-V ;    ! заострить
ритӄыевык:%{R%}этӄыяв INTER-V ;    ! мочить
ритӄыевык:%{R%}итӄыев INTER-V ;    ! мочить
ритԓитык:%{R%}итԓит INTER-V ;    ! 1) подвешивать на ремне; 2) взвешивать; 3) вести на ремне; 4) взять на буксир
ритԓитык:%{R%}итԓит INTER-V ;    ! линять (о птицах)
риттиԓетык:%{R%}иттиԓ%{Æ%}т INTER-V ;    ! стукать
@U.V.tv@рук:@U.V.tv@%{R%}у INTER-V ;    ! есть
@U.V.tv@руԓвык:@U.V.tv@%{R%}уԓв INTER-V ;    ! подпирать плечом
руԓвээтык:%{R%}уԓв%{Æ%}%{Æ%}т INTER-V ;    ! 1) ограничивать; 2) останавливать*
@U.V.tv@румэкэвык:@U.V.tv@%{R%}ум%{Æ%}к%{Æ%}в INTER-V ;    ! собирать
рунтымэвэтык:%{R%}унтым%{Æ%}в%{Æ%}т INTER-V ;    ! успокоить, насытить
ръимпэтык:%{R%}ъимп%{Æ%}т INTER-V ;    ! опрокидывать вверх дном
ръумэвык:%{R%}ъум%{Æ%}в INTER-V ;    ! расширять
@U.V.tv@ръыԓик:@U.V.tv@%{R%}ъыԓи INTER-V ;    ! засовывать
ръэӄэрэвык:%{R%}ъ%{Æ%}ӄ%{Æ%}р%{Æ%}в INTER-V ;    ! портить
ръээʼвык:%{R%}ъ%{Æ%}%{Æ%}ʼв INTER-V ;    ! обидеть
рывинэвык:%{R%}%{ы%}вин%{Æ%}в INTER-V ;    ! приручать
@U.V.tv@рывиривык:@U.V.tv@%{R%}%{ы%}вирив INTER-V ;    ! 1) опускать; 2) снимать
рывирык:%{R%}%{ы%}вир INTER-V ;    ! выдавливать
рывичыръувык:%{R%}%{ы%}вичыръув INTER-V ;    ! сердить
рывъиӈэтык:%{R%}%{ы%}въиӈ%{Æ%}т INTER-V ;    ! губить
рывытгиӈэвык:%{R%}%{ы%}вытгиӈ%{Æ%}в INTER-V ;    ! просунуть
рывытрэвык:%{R%}%{ы%}вытр%{Æ%}в INTER-V ;    ! показать
@U.V.tv@рывэнтэтык:@U.V.tv@%{R%}%{ы%}в%{Æ%}нт%{Æ%}т INTER-V ;    ! 1) раздвигать; 2) открывать
рывэтык:%{R%}%{ы%}в%{Æ%}т INTER-V ;    ! промахнуться
рыгинрык:%{R%}%{ы%}гин%{ы%}р INTER-V ;    ! вытягивать, растягивать
рыгичивэвык:%{R%}%{ы%}гичив%{Æ%}в INTER-V ;    ! развлечь
@U.V.tv@рыгйивэтык:@U.V.tv@%{R%}ыгъев%{Æ%}т INTER-V ;    ! 1) учить; 2) объяснять; 3) показывать; 4) руководить
@U.V.tv@рыгйивэтык:@U.V.tv@%{R%}ыгйив%{Æ%}т INTER-V ;    ! 1) учить; 2) объяснять; 3) показывать; 4) руководить
рыгнувык:%{R%}ыгнув INTER-V ;    ! оставлять в остатке
@U.V.tv@рыгйивэтык:@U.V.tv@%{R%}ыгъев%{Æ%}т INTER-V ;    ! учить, объяснять, указывать
@U.V.tv@рыгйивэтык:@U.V.tv@%{R%}ыгйив%{Æ%}т INTER-V ;    ! учить, объяснять, указывать
рыгъюԓевык:%{R%}ыгъюԓ%{Æ%}в INTER-V ;    ! обучать
рыгынкэвык:%{R%}%{ы%}гынк%{Æ%}в INTER-V ;    ! откармливать
рыгынтэвык:%{R%}%{ы%}гынт%{Æ%}в INTER-V ;    ! испугать
рыгынтэвэтык:%{R%}%{ы%}гынт%{Æ%}в%{Æ%}т INTER-V ;    ! уводить тайком, красть
рыгыткук:р%{ы%}гытку INTER-V ;    ! 1) рыть; 2) долбить; 3) расчёсывать ногтями
рыгэԓык:р%{ы%}г%{Æ%}ԓ INTER-V ;    ! 1) входить; 2) врезываться; 3) просачиваться
рыегтэԓевык:%{R%}%{ы%}ягт%{Æ%}вԓ%{Æ%}в INTER-V ;    ! 1) спасать; 2) оставлять в живых
рыегтэԓевык:%{R%}%{ы%}егт%{Æ%}ԓ%{Æ%}в INTER-V ;    ! 1) спасать; 2) оставлять в живых
рыйийвык:%{R%}%{ы%}йий%{ы%}в INTER-V ;    ! перебирать
рыйийвык:%{R%}%{ы%}ъей%{ы%}в INTER-V ;    ! перебирать
рыйик:%{R%}%{ы%}йи INTER-V ;    ! задевать, нащупывать
рыйик:%{R%}%{ы%}ъе INTER-V ;    ! задевать, нащупывать
@U.V.tv@рыйыԓгэтык:@U.V.tv@%{R%}%{ы%}йыԓг%{Æ%}т INTER-V ;    ! 1) составлять из частей; 2) скреплять
рыкимэвык:%{R%}%{ы%}ким%{Æ%}в INTER-V ;    ! 1) мешать; 2) задерживать
рыкуврэтэвык:%{R%}%{ы%}кувр%{Æ%}т%{Æ%}в INTER-V ;    ! выполнять
@U.V.tv@рыкыԓвэтык:@U.V.tv@%{R%}%{ы%}кыԓв%{Æ%}т INTER-V ;    ! завязывать, связывать
рыкэгытрэвык:%{R%}%{ы%}к%{Æ%}гытр%{Æ%}в INTER-V ;    ! оглушить ударом
рыкэӈкэԓевык:%{R%}%{ы%}к%{Æ%}ӈк%{Æ%}ԓ%{Æ%}в INTER-V ;    ! 1) столкнуть; 2) спускать
рыкэӈэвык:%{R%}%{ы%}к%{Æ%}ӈ%{Æ%}в INTER-V ;    ! гнуть
рыкээрэвык:%{R%}%{ы%}к%{Æ%}%{Æ%}р%{Æ%}в INTER-V ;    ! нащупать что-то шероховатое
рыӄитпэвык:%{R%}%{ы%}ӄитп%{Æ%}в INTER-V ;    ! ободрить
рыӄитэтык:%{R%}%{ы%}ӄит%{Æ%}т INTER-V ;    ! замораживать
@U.V.tv@рыӄысӄычевык:@U.V.tv@%{R%}%{ы%}ӄысӄычав INTER-V ;    ! 1) лишать свободы; 2)присвоить
@U.V.tv@рыӄысӄычевык:@U.V.tv@%{R%}%{ы%}ӄысӄычев INTER-V ;    ! 1) лишать свободы; 2)присвоить
рыӄытрирэвык:%{R%}%{ы%}ӄытрир%{Æ%}в INTER-V ;    ! докучать
рыӄытрирэвык:%{R%}%{ы%}ӄытрнр%{Æ%}в INTER-V ;    ! докучать
рыԓвэтык:%{R%}%{ы%}ԓ%{ы%}в%{Æ%}т INTER-V ;    ! 1) сжигать; 2) обжигать
@U.V.tv@рыԓек:@U.V.tv@%{R%}%{ы%}ԓ%{Æ%} INTER-V ;    ! 1) вести, двигать; 2) хоронить
рыԓик:%{R%}%{ы%}ԓи INTER-V ;    ! 1) повёртывать в другую сторону; 2) выворачивать наизнанку
рыԓӄутэтык:%{R%}%{ы%}ԓӄут%{Æ%}т INTER-V ;    ! поставить на ноги
рыԓыпъэтык:%{R%}%{ы%}ԓыпъ%{Æ%}т INTER-V ;    ! 1) разрывать; 2) срывать
@U.V.tv@рыԓьуӈэтык:@U.V.tv@%{R%}%{ы%}ԓьуӈ%{Æ%}т INTER-V ;    ! 1) показывать; 2) находить; 3) подавать знаки
@U.V.tv@рыԓьэтэтык:@U.V.tv@%{R%}%{ы%}ԓь%{Æ%}т%{Æ%}т INTER-V ;    ! относить
рымкэвык:%{R%}%{ы%}мк%{Æ%}в INTER-V ;    ! 1) увеличивать количество; 2) умножать (в арифметике)
рымпэӈэтык:%{R%}%{ы%}мп%{Æ%}ӈ%{Æ%}т INTER-V ;    ! высаживать
рымумкыԓевык:%{R%}%{ы%}мумкыԓ%{Æ%}в INTER-V ;    ! застёгивать
рымчевык:%{R%}ымч%{Æ%}в INTER-V ;    ! 1) проучить; 2) отучать; 3) заставлять бояться
рымчевык:%{R%}ымчев INTER-V ;    ! 1) проучить; 2) отучать; 3) заставлять бояться
рымыԓюк:%{R%}%{ы%}мыԓю INTER-V ;    ! лизать
рымыркувык:%{R%}%{ы%}м%{ы%}ркув INTER-V ;    ! облегчить (ношу)
рымыркувык:%{R%}%{ы%}м%{ы%}ркэв INTER-V ;    ! облегчить (ношу)
рымэйӈэвык:%{R%}%{ы%}м%{Æ%}йӈ%{Æ%}в INTER-V ;    ! 1) выращивать, воспитывать; 2) увеличивать
рымэк:%{R%}%{ы%}м%{Æ%} INTER-V ;    ! (2) 1) макать; 2) замачивать
рымэԓевэтык:%{R%}%{ы%}м%{Æ%}ԓ%{Æ%}в%{Æ%}т INTER-V ;    ! 1) лечить; 2) улучшить
рымэрынрэвык:%{R%}%{ы%}м%{Æ%}рынр%{Æ%}в INTER-V ;    ! замедлять
рынвиԓетык:%{R%}ынвиԓ%{Æ%}т INTER-V ;    ! останавливать
